【裁判字號】    92,上易,1124
【裁判日期】    920910
【裁判案由】    竊盜
【裁判全文】
臺灣高等法院高雄分院刑事判決                 九十二年度上易字第一一二四號
    上  訴  人
    即  被  告  甲○○
右上訴人因竊盜案件，不服臺灣屏東地方法院九十二年度易字第四○一號中華民國九
十二年六月二十四日第一審判決（起訴案號：臺灣屏東地方法院檢察署九十一年度偵
字第五○八○號、九十二偵字第八五八號），提起上訴，本院判決如左：
    主  文
上訴駁回。
    事實及理由
一、本案經本院審理結果，認第一審判決認事用法及量刑均無不當，應予維持，並引
    用第一審判決書記載之事實、證據及理由。（如附件）。
二、被告甲○○仍執陳詞否認全部犯罪，而指摘原判決不當。惟查，原判決已詳述被
    告確有本案竊盜犯行所憑之證據及理由，核無不合。
三、本院另審酌：
（一）被告騎乘其竊取之車號ＷＭＭ─六００號機車，而懸掛其所有之車號ＵＨＬ─
      五五七號機車車牌，於九十一年九月十日二十三時許，至屏東市○○路六十五
      之三號丙○○所經營已打烊未有人所在之聊是非咖啡吧，竊取丙○○所有電風
      扇一台及貝殼一個之事實部分，雖舉其胞兄彭順賢，以證明案發時其不在場，
      而是在家裡睡覺云云；惟查，證人彭順賢已於警訊證稱：「（甲○○於九十一
      年九月十日十一時三十五分涉及屏東市○○路六十五號之二號之住宅竊盜案，
      彭嫌警訊時說當時在家裡睡覺，我大哥（彭順賢）可以做證我在家裡睡覺？）
      答：我不知道，他的事我很少管」等語，依此，不能證明丙○○所經營已打烊
      之聊是非咖啡吧於前揭時間遭竊時，被告不在場，而被告有此次竊盜事證有如
      原判決所載。又被告原有之機車係光陽牌藍紫色，已據其警訊供承在卷，但前
      往丙○○經營之聊是非咖啡吧行竊，歹徒被發覺匆忙中逃逸所留下之前開機車
      ，該機車外表係白色，內側為紅色，已據證人李中清於九十一年十月二十七日
      警訊時證述在卷，並有查獲該機車現場照片四張可憑，據證人彭順賢證稱被告
      騎乘之機車好像是紅色的等情，益證被告有竊取車號ＷＭＭ─六００號之機車
      。
（二）又被告係於九十一年九月十九日十三時許，在屏東市○○路與林森路口，騎乙
      ○○所有失竊之車號ＷＬＲ─九二二號機車，上懸掛顏琇瓊所使用車號ＹＲＨ
      ─四四０號機車之車牌，被警當場查獲，被告對該贓車之來源供詞反覆，且其
      所指借給被告機車之人即證人許永明，業於偵查中及原審證稱不認識被告，也
      沒騎乘該贓車等情在案，自無再傳訊之必要，被告又無法舉證證明確有借車之
      事實，難認被告對該贓車有正當來源而非竊取。
四、原審因而認被告竊盜罪證明確，審酌被告有多次竊盜等前科，及其犯罪後之態度
    ，量處法定刑中度刑期有期徒刑二年十月。原審認事用法核無違誤，量刑尚稱妥
    適，被告上訴意旨仍否認犯罪而指摘原判決不當，為無理由，應予駁回。
五、據上論斷，應依刑事訴訟法第三百六十八條、第三百七十三條，判決如主文。
本案經檢察官王登榮到庭執行職務。
中      華      民      國    九十二    年      九      月      十      日
                              臺灣高等法院高雄分院刑事第一庭
                                  審判長法官  曾永宗
                                        法官  郭玫利
                                        法官  邱永貴
右正本證明與原本無異。
不得上訴。
                                  法院書記官  梁雅華
中    華    民    國      九十二      年      九      月    十    日
本件論罪科刑法條：
中華民國刑法第三百二十條第一項：
(普通竊盜罪)
意圖為自己或第三人不法之所有，而竊取他人之動產者，為竊盜罪，處五年以下有期
徒刑。


司法院資訊處製作；財團法人民間司法改革基金會備份。
